臺灣新竹地方法院刑事判決　　　　　　　 96年度訴字第483號
公　訴　人　臺灣新竹地方法院檢察署檢察官
被　　　告　甲○○
上列被告因竊盜等案件，經檢察官提起公訴（96年度偵字第3740
號），經本院合議庭裁定行簡式審判程序，判決如下：
    主  文
甲○○共同攜帶兇器竊盜，累犯，處有期徒刑捌月。扣案手套壹
雙沒收。又收受贓物，累犯，處有期徒刑伍月。應執行有期徒刑
壹年。扣案手套壹雙，沒收。
    事  實
一、甲○○前於民國88年間因竊盜案件，經臺灣桃園地方法院於
    89年3月31日以88年度易字第2615號判處有期徒刑1年，於89
    年10月30日，經臺灣高等法院以89年度上易字第1947號判決
    駁回上訴確定，於91年10月9日執行完畢。猶不知警惕，竟
    於96年6月16日晚間7時許，在桃園縣中壢市某電子遊藝場，
    與真實姓名年籍不詳、綽號「國信」之成年人商議以新臺幣
    （下同）3,000元之代價，由甲○○於該日晚間10時30分許
    ，至新竹縣湖口鄉○○○路359號「長頸鹿美語班」搬運白
    鐵，嗣甲○○於同日晚間10時30分許抵達該處，綽號「國信
    」之成年人以客觀上對人之生命、身體構成威脅可供作兇器
    使用之活動扳手1支，將原以螺絲固定在該美語班騎樓之2組
    白鐵鞋櫃，其中1組固定螺絲拆卸，另1組仍則固定在騎樓地
    面情形下，甲○○知悉綽號「國信」之成年人正為竊取行為
    ，竟與綽號「國信」之成年人共同意圖為自己不法之所有，
    基於犯意聯絡，戴上其所有之手套1雙，而與綽號「國信」
    之成年人將已拆卸螺絲之白鐵鞋櫃搬運至車牌號碼7730-HK
    號自用小貨車上，並經綽號「國信」之成年人告知駕駛該自
    用小貨車前往桃園縣楊梅鎮天成醫院停車場。甲○○開啟該
    自小貨車車門後見電源頭上插有T型起子1把，對於該自用小
    貨車為贓物已有認知，竟收受該自用小貨車而駕駛以搬運其
    上行竊而來之白鐵鞋櫃。嗣於96年6月17日凌晨0時20分許，
    駕駛該自用小貨車行經新竹縣湖口鄉○○路與湖口交流道引
    道路口，為警查獲並扣得T型起子1把及棉質手套1雙而循線
    查悉上情。
二、案經新竹縣警察局竹北分局報請臺灣新竹地方法院檢察署檢
    察官偵查起訴。
    理  由
一、本件被告甲○○所犯之第321條第1項第2款之加重竊盜罪及
    同法第349條第1項之收受贓物罪，均非死刑、無期徒刑、最
    輕本刑為3年以上有期徒刑之罪，被告於本院準備程序進行
    中，就被訴事實為有罪之陳述，經本院合議庭認合於刑事訴
    訟法第273條之1第1項之規定，裁定進行簡式審判程序，合
    先敘明。
二、認定犯罪事實所憑證據及理由
（一）訊據被告自偵查中乃至本院審理時均坦承於上揭時、地由
      綽號「國信」之人以金屬製長約15公分之活動扳手旋起將
      白鐵鞋櫃固定於地面之螺絲後，其與綽號「國信」之人共
      同搬運白鐵鞋櫃至車牌號碼7730-HK號自用小貨車上。其
      見該自用小貨車電門上插有T型起子1把，對於該自用小貨
      車為來歷不明之贓物已有認識情形下，猶收受車牌號碼77
      30-HK號自用小貨車而載運上揭白鐵櫃等情不諱。
（二）另上揭新竹縣湖口鄉○○○路359號「長頸鹿美語班」門
      口白鐵鞋櫃遭人撬開固定在地面之螺絲而遭竊，且於竊盜
      現場證人乙○○之鄰居記下車牌號碼7730-HK號，證人乙
      ○○前往報案並將為警查獲之白鐵鞋櫃領回等情，亦經證
      人乙○○於警詢中證述明確，並有贓物認領保管收據各1
      件可按。
（三）證人丙○○因警查獲本案後，始至停車地點查看發現該貨
      車牌號碼7730-HK號自用小貨車失竊並將該自用小貨車領
      回等情，亦經證人丙○○於警詢時證述明確，並有車輛尋
      獲電腦輸入單及贓物認領保管收據各1件可按。
（四）並有扣案之手套1雙、用以發動車牌號碼7730-HK號自用小
      貨車之T型扳手1支，復有上揭扣案物、白鐵鞋櫃及車牌號
      碼7730-HK號自用小貨車照片共6張附於偵查卷中可按。
（五）綜上，本案事證明確，應依法論科。
三、論罪科刑
（一）罪名：查與被告甲○○共犯本案竊盜犯行之真實姓名年籍
      不詳、綽號「國信」之成年人所持用之活動扳手1支，為
      金屬材質，長約15公分等情，業經被告於本院審理時供述
      明確，則該活動扳手1支於客觀上足對人之生命、身體、
      安全構成威脅，可認係「兇器」無疑。是核被告所為均係
      犯刑法第321條第1項第3款攜帶兇器竊盜罪以及刑法第349
      條第1項支收受贓物罪。
（二）共同正犯：被告與綽號「國信」之人先約定3,000元之代
      價，由被告甲○○於該日晚間至新竹縣湖口鄉○○○路35
      9號「長頸鹿美語班」搬運白鐵，嗣甲○○於同日晚間10
      時30分許抵達該處，由綽號「國信」之成年人以客觀上對
      人之生命、身體構成威脅可供作兇器使用之活動扳手1支
      ，將原以螺絲固定在該美語班騎樓之2組白鐵鞋櫃，其中1
      組固定螺絲拆卸，另1組仍則固定在騎樓地面情形下，已
      知悉綽號「國信」之成年人正為竊取行為，竟與綽號「國
      信」之成年人將已拆卸螺絲之白鐵鞋櫃搬運至車牌號碼
      7730 -HK號自用小貨車上，則顯然被告對於整個攜帶兇器
      加重竊盜之過程均有認識，與綽號「國信」之成年人有犯
      意聯絡，並分擔參與將白鐵鞋櫃搬離原所在地之竊盜構成
      要件行為，是均應論以共同正犯。
（三）累犯：查被告有如事實欄所述之前案刑事犯罪執行紀錄，
      有臺灣高等法院被告前案紀錄表1份附卷可稽，其於上開
      有期徒刑執行完畢後5年內，故意再犯本件有期徒刑以上
      之罪，應依刑法第47條第1項論以累犯，並加重其刑。
（四）量刑：爰審酌被告身強力壯，不思以己力賺取金錢，而任
      意以竊盜及收受贓物方式侵害他人財產權，實質非難，兼
      衡所竊取之財物及收受贓物之價值，且已由被害人領回，
      所生危害尚屬已減低，且被告自偵查中乃至本院審理時均
      坦承犯行，態度尚可等一切情狀，是本院認公訴人具體求
      處之刑並不相當，故量處如主文所示之刑，以示懲誡。另
      公訴人建請本院依法宣告於刑之執行前，令被告入勞動處
      所強制工作，雖非無見，惟審酌被告於本院審理時坦承犯
      罪，已有悔悟之意，故認本院前開量處之刑已足使被告知
      所警惕，尚無予以強制工作之必要，併予敘明。
（五）沒收：
    1.扣案之手套壹雙為被告所有並為被告上揭竊盜犯行所用，
      應依刑法第38條第1項第2款宣告沒收。
    2.另扣案之T型扳手壹支應為同案被告真實姓名年籍不詳、
      綽號「國信」之成年人交予被告用以發動車牌號碼7730-H
      K號自用小貨車，並非被告所有，亦非違禁物，依法不得
      宣告沒收。
    3.共同正犯綽號「國信」之成年人所攜帶用以本案竊盜所用
      之活動扳手1支並未扣案，並無證據證明尚屬存在，為免
      日後執行困難，爰不為沒收之諭知。
（六）減刑：又被告本件犯罪時間為96年6月16日，並不符合中
      華民國九十六年罪犯減刑條例第2條減刑之條件，爰不依
      該規定減刑，附此敘明。
四、原起訴書記載被告搬運贓物白鐵門1件部分，業經公訴人當
    庭限縮此部分犯罪事實，附此指明。
五、據上論斷，應依刑事訴訟法第273條之1第1項、第299條第1
    項前段，刑法第321條第1項第3款、第349條第1項，第47條
    第1項、第38條第1項第2款，刑法施行法第1條之1第1項、第
    2項前段，判決如主文。
本案經檢察官林鳳師到庭執行職務。
中　　華　　民　　國　　96　　年　　8　　月 　　10    日
                  刑事第二庭    法　官　方鴻愷
以上正本證明與原本無異。
如不服本判決應於收受本判決後10日內向本院提出上訴書狀，其
未敘述上訴理由者，並得於提起上訴後10日內向本院補提理由書
狀(均須按他造當事人之人數附繕本)「切勿逕送上級法院」。
中　　華　　民　　國　　96　　年　　8　　月 　　13    日
                                書記官  吳美雲
附錄本案論罪科刑法條：
中華民國刑法第321條
犯竊盜罪而有左列情形之一者，處6月以上、5年以下有期徒刑：
一  於夜間侵入住宅或有人居住之建築物、船艦或隱匿其內而犯
    之者。
二  毀越門扇、牆垣或其他安全設備而犯之者。
三  攜帶兇器而犯之者。
四  結夥三人以上而犯之者。
五  乘火災、水災或其他災害之際而犯之者。
六  在車站或埠頭而犯之者。
前項之未遂犯罰之。
中華民國刑法第349條
收受贓物者，處3年以下有期徒刑、拘役或5百元以下罰金。
搬運、寄藏、故買贓物或為牙保者，處5年以下有期徒刑、拘役
或科或併科1千元以下罰金。
因贓物變得之財物，以贓物論。
